# 企业会计准则第 8 号——资产减值当中的疑问

提问人：wufaxian 时间：2017-08-18 11:30:55
第二十二条 资产组或者资产组组合的可收回金额低于其账面价值的（总部资产和商誉分摊至某资产组或者资产组组合的，该资产组或者资产组组合的账面价值应当包括相关总部资产和商誉的分摊额），应当确认相应的减值损失。减值损失金额应当先抵减分摊至资产组或者资产组组合中商誉的账面价值，再根据资产组或者资产组组合中除商誉之外的其他各项资产的账面价值所占比重，按比例抵减其他各项资产的账面价值。
关于以上描述有以下 2 个问题，还请各位老师指教 1 、“减值损失金额应当先抵减分摊至资产组或者资产组组合中商誉的账面价值”------意思是否是减值时如果还有商誉，就先抵减至资产组当中的商誉。直到商誉变为 0 为止。然后才抵减商誉以外的各项资产2 、“除商誉之外的其他各项资产的账面价值所占比重，按比例抵减其他各项资产的账面价值。”-------除商誉之外的其他各项资产是否仅限于无形资产？还是包括资产负债表上的所有资产？按比例抵减是否意味着 销售网络、客户关系，特许经营权的比例是5:4:1。
商誉抵消为零以后剩余的减值也按照5:4:1分摊到销售网络、客户关系，特许经营权进行资产减值

回答人：chenyiwei
1 、是。即在确定整体资产组应确认的减值准备金额后，将该金额首先作为与该资产组相关的商誉的减值准备，如应确认的减值准备金额大于可供冲减的商誉金额的，超出部分作为资产组内其他可辨认资产的减值准备。 2 、不是。此类减值准备在资产组内各资产项目之间的分摊例子，请参考《讲解 2010 》例题9-9、9-10。

提问人：wufaxian 时间：2017-08-18 20:14:11
已经看过，明白了。多谢指教：）另外老师有什么香港会计准则的中文书籍或者专门比较香港会计准则与大陆会计准则差异的书籍推荐么？出版日期比较新的。（京东，当当搜过。没有找到）

回答人：chenyiwei
香港会计准则与IFRS除了少量补充指引以外，基本上一致，所以看IFRS相关资料即可。